【裁判字號】    91,易,3387
【裁判日期】    920327
【裁判案由】    竊盜
【裁判全文】
臺灣高雄地方法院刑事判決                        九十一年度易字第三三八七號
    公  訴  人  臺灣高雄地方法院檢察署檢察官
    被      告  乙○○
右列被告因竊盜案件，經檢察官提起公訴（九十一年度偵字第四四二三號），本院判
決如左：
    主  文
乙○○竊盜，處有期徒刑貳月，如易科罰金，以佰元折算壹日。
    事  實
一、乙○○於民國（下同）九十年八月二十三日下午三時許，在高雄市○○區○○街
    五七號前，見甲○○所有之車牌號碼八Ｍ—二三四二號自用小客車未懸掛車牌之
    自小客車停放在該處，竟心生貪念，意圖為自己不法之所有，以不詳方式竊取該
    車，得手後，供作自己代步工具。嗣經甲○○發現後，報警處理，為警於同日晚
    上十一時許（起訴書誤載為同年九月四日下午六時許），在高雄縣大寮鄉○○村
    ○○道路旁查獲該車，並在該車內駕駛座前方之後照鏡上採獲一枚指紋，經送請
    內政部警政署刑事警察局鑑驗比對結果，認該枚指紋與該局所留存建檔乙○○之
    指紋相同，始查獲上情。
二、案經甲○○訴由高雄縣警察局移送臺灣高雄地方法院檢察署檢察官偵查起訴。
    理  由
一、訊據被告乙○○矢口否認有何竊盜犯行，並辯稱：伊曾經與某在網路上認識之不
    詳姓名年籍綽號「凱凱」之友人及另名不詳姓名綽號「培培」、「辣手小文」、
    「來電沒號碼」之友人一同出去玩，當時綽號「凱凱」之友人駕駛一部深色，廠
    牌好像係克萊斯勒的汽車載伊，後來停車後，伊有坐上駕駛座，並觸摸方向盤、
    排檔及車內駕駛座之照後鏡，故指紋可能是當時所留下的，伊向透過網路向「林
    志豪」查詢，得知「凱凱」好像叫王維（威）凱，該車遺失的時間，伊正好與要
    前往友人家打麻將云云。
二、經查：
（一）上開車牌號碼八Ｍ—二三四二號之自用小客車係告訴人甲○○所有，於九十年
      八月二十三日下午三時許，在高雄市○○區○○街五七號前失竊，嗣告訴人於
      同日下午六時許報警處理之事實，業據告訴人於警訊中指訴甚詳，並有車籍作
      業系統查詢認可資料、車輛竊盜車牌失竊資料個別查詢報表查詢車輛認可資料
      各一份在卷可稽。
（二）被告於本院訊問時已自承：伊曾經乘坐一部排氣量三千ＣＣ、克萊斯勒廠牌、
      顏色深色之汽車，並因好奇而坐上駕駛座，觸摸方向盤及後照鏡等語（九十一
      年十一月十一日訊問筆錄、九十二年一月三十日審理筆錄），經核被告所陳該
      汽車之特徵，與告訴人所指上開失竊之車輛特徵相符，而前揭自用小客車經警
      查獲後，在該車內駕駛座前方之照後鏡上採獲一枚指紋，經送請內政部警政署
      刑事警察局鑑驗結果，認與被告之指紋相符，此亦有高雄縣警察局刑警隊鑑識
      組刑案現場勘查報告表及內政部警政署刑事警察局九十一年二月十八日刑紋字
      第０九一００二九四五七號鑑驗書在卷可按，足見被告右開自承曾坐上某部深
      色車輛駕駛座，並觸摸方向盤及後照鏡之車輛，應即為告訴人所遭竊之上述車
      輛無疑。
（三）被告既於前述告訴人車輛失竊期間，在駕駛座上調整後照鏡，衡諸常情，其應
      在上述車輛失竊期間，曾有駕駛該車之舉，始會有調整後照鏡之舉，被告雖以
      前揭情詞置辯，然被告始終均未能提出所稱「凱凱」之人之相關資料以供本院
      調查、審酌，後未能帶「林志豪」（年籍資料不詳）之人到庭說明，是被告所
      辯上情，顯係畏罪虛撰之詞，不足採信。綜上所述，本件事證明確，被告前揭
      竊盜犯行，洵堪認定。
二、核被告所為，係犯刑法第三百二十條第一項之普通竊盜罪。爰審酌被告正值青壯
    之年，不思以勞力賺取財物，竟貪圖私欲，竊取他人之物，惡性非輕，本不宜寬
    貸，惟念其竊取該車得手後，隨即經警查獲，且該車由告訴人取回等一切情狀，
    量處如主文所示之刑，並諭知易科罰金之折算標準，以資儆懲。
據上論斷，應依刑事訴訟法第二百九十九條第一項前段，刑法第三百二十條第一項、
第四十一條第一項前段，罰金罰鍰提高標準條例第一條前段、第二條，判決如主文。
本案經檢察官劉仲慧到庭執行職務。
中      華      民      國      九十二     年     三     月    二十七   日
                                  臺灣高雄地方法院刑事第六庭
                                      審判長法官  李政庭
                                            法官  李怡諄
                                            法官  蘇雅慧
右正本證明與原本無異。
如不服本判決，應於判決送達後十日內，向本院提出上訴狀。
                                          書記官  林誠桂
中      華      民      國      九十二     年     三     月    二十七   日
附錄本案論罪科刑法條
中華民國刑法第三百二十條第一項：
意圖為自己或第三人不法之所有，而竊取他人之動產者，為竊盜罪，處五年以下有期
徒刑、拘役或五百元以下罰金。


司法院資訊處製作；財團法人民間司法改革基金會備份。
